臺灣臺中地方法院行政訴訟判決
110年度交字第503號
原      告  梅爾桀  
被      告  臺中市交通事件裁決處
                      設臺中市○○區○○○路00號
代  表  人  黃士哲    住同上
訴訟代理人  黃曉妍律師
上列當事人間交通裁決事件，原告不服被告民國110年11月18日
中市裁字第68-Z00000000號裁決書，提起行政訴訟，本院判決如
下：
    主  文
原告之訴駁回。
訴訟費用新臺幣參佰元由原告負擔。
    事實及理由
一、程序事項：按行政訴訟法第237條之7規定，交通裁決事件之
    裁判，得不經言詞辯論為之。本件屬交通裁決事件，依兩造
    所述各節及卷內資料其事證已臻明確，本院認無經言詞辯論
    之必要，爰不經言詞辯論而為判決。
二、事實概要：
　　原告於民國110年10月2日13時28分許駕駛號牌KEK-8763號自
    用大貨車(下稱系爭車輛），行經國道1號北向218.3公里員
    林地磅站，因「汽車裝載貨物行經設有地磅處所5公里內路
    段未依標誌指示過磅」之違規行為，遭內政部警政署國道公
    路警察局第三公路警察大隊（下稱舉發機關）員警認原告違
    反道路交通管理處罰條例第29條之2第4項之規定，當場對原
    告掣開第號舉發違反道路交通管理事件通知單。被告續於11
    0年11月18日以中市裁字第68-Z00000000號裁決書（下稱原
    處分），依道路交通管理處罰條例第29條之2第4項及「違反
    道路交通管理事件統一裁罰基準表及處理細則」之規定，按
    期限內到案之基準，裁處原告第1階段罰鍰新臺幣（下同）9
    0,000元，並記違規點數2點。
三、原告主張略以：
　　原告因首次開大貨車上國道，且看不懂中文，而過磅的標誌
    未顯示有英文標示，因此未能依標誌進入地磅過磅，並非故
    意為之等語。並聲明：原處分撤銷。
四、被告答辯則以：
    原告違反過磅義務縱無故意，亦有過失，自應受罰。原告不
    得以自身不識中文為由，即能免除應有之注意義務；況原告
    於108年11月5日即領有我國之大客車駕駛執照，迄至違規當
    日止已有2年有餘，在我國應有相當駕駛經驗，必有遵守道
    路交通標誌、標線、號誌之指示、警告、禁制等規定之義務
    ，理當知悉所有國內相關交通規則及標誌、標線、號誌之意
    義，否則無法安全行駛於道路上等語。並聲明：原告之訴駁
    回。
五、本院之判斷：
(一)按「汽車裝載貨物行經設有地磅處所5公里內路段，未依標
    誌、標線、號誌指示或不服從交通勤務警察或依法令執行交
    通稽查任務人員之指揮過磅者，處汽車駕駛人新臺幣9 萬元
    罰鍰，並得強制其過磅。其應歸責於汽車所有人時，除處汽
    車所有人罰鍰及記該汽車違規紀錄1次外，汽車駕駛人仍應
    依第63條第1項第2款規定記違規點數2點。」為交通管理處
    罰條例第29條之2第4項所明定。
(二)經本院勘驗調查舉發機關提供之採證光碟，製成勘驗筆錄附
    卷為證（見本院卷第101頁至反面頁），勘驗結果為：㈠巡邏
    車行車紀錄器畫面時間2021/10/02 13：22：09時至13：24
    ：24時，員警於國道1號北向218.3公里員林地磅站執勤，13
    ：24：25時至13：25：10時，一台白色貨車進站過磅時，一
    台白色車頭、黑色車斗之大貨車(下稱系爭車輛)，於主線道
    行駛，未進入地磅站過磅，警方即駕車追趕系爭車輛。㈡員
    警密錄器畫面時間2021/10/02 13：26：02時至13：29：01
    時，員警接近系爭車輛，鳴按喇叭並開窗擺出靠邊停的手勢
    ，示意系爭車輛停車，往前數公尺後，系爭車輛打右邊方向
    燈並停於路邊，員警向前攔查詢問，系爭車輛駕駛下車，其
    中一名員警表示「大哥你好，證件有沒有」，系爭車輛駕駛
    拿出證件，員警檢視後表示「你是外國人喔，阿你這個要過
    磅餒」後，該名員警往系爭車輛車身目視檢查，另一名員警
    表示「梅先生你會講中文嗎？」，原告表示「會一點點」，
    員警繼續問「阿你看得懂中文嗎？」原告搖頭，員警表示「
    阿剛才怎麼沒進去地磅」，原告表示「沒有注意到，我是剛
    買車」，員警表示「這車是你的喔」，原告表示「公司的」
    ，員警表示「你後面載什麼東西」，原告表示「車子的零件
    」，員警表示「你出門的時候有沒有過磅」，原告表示「出
    門的時候沒有」，員警繼續詢問系爭車輛駕駛人。
(三)依上開勘驗結果可知，舉發員警發現系爭車輛行經國道1號
    北向員林地磅站，未進站過磅，隨即將其攔查，並當場掣單
    舉發等情，亦有舉發通知單（見本院卷第67頁）在卷可稽。
    查由卷附國道1號北向218.3公里GOOGLE地圖（見本院卷第79
    頁、第89頁反面頁）所示，國道1號北向218.3公里處已設置
    「地磅站 大客車欄查點↗」標誌，上開標誌之懸掛位置、面
    積大小、相隔距離而言，足令行經該處之駕駛人清楚辨識此
    等標誌之設置，駕駛人本即應隨時注意車前狀況及其行進車
    輛方向之交通標誌，並有注意與遵守義務。雖原告主張因不
    諳中文，故無進站過磅云云，然依卷附駕駛人基本資料（見
    本院卷第93頁）即知，原告於108年11月5日即領有我國職業
    聯結車駕駛執照，對於大貨車載貨行經地磅站需過磅之規定
    以及高速公路標誌、號誌之設置指示，應相當熟稔；再者，
    高速公路地磅站過磅資訊，業已於交通部高速公路局網站上
    公布，倘原告不識地磅站標誌中文字，得於行駛高速公路前
    上網查詢並自行翻譯，且勘驗畫面所示當時陸續有大貨車進
    站過磅，原告應得以知悉其駕駛之大貨車負有進站過磅之義
    務。故原告不得僅以不諳中文以及告示牌未標示英文，致無
    法辨別告示牌意涵為由主張免罰。從而，原告駕駛系爭車輛
    所處位置距設有地磅處所之車行距離5 公里內路段，有於上
    開時、地，未依標誌指示停車過磅之違規行為，是被告認定
    原告有「汽車裝載貨物行經設有地磅處所5 公里內路段未依
    標誌指示過磅者」之違規，並無違誤。
(四)綜上所述，原告違規事證明確，被告依法所為原處分並無違
    誤，原告訴請撤銷，為無理由，應予駁回。
六、本件事證已臻明確，兩造其餘主張及陳述，經核於判決結果
    不生影響，爰不逐一論列，附此敘明。
七、本件第一審裁判費為300元，應由原告負擔，爰確定第一審
    訴訟費用額如主文第2項所示。
據上論結，本件原告之訴為無理由，依行政訴訟法第237條之7、
第98條第1項前段、第237條之8第1項，判決如主文。
中　　華　　民　　國　 111　　年　　5　　月　　 12　　日
　　　　　　　　　行政訴訟庭　法　官   吳俊螢
上為正本係照原本作成。
如不服本判決，應於送達後20日內，向本院提出上訴狀，其未表
明上訴理由者，應於提出上訴後20日內向本院補提理由書（均須
按他造人數附繕本）。上訴理由應表明關於原判決所違背之法令
及其具體內容，或依訴訟資料可認為原判決有違背法令之具體事
實。
中　　華　　民　　國　　111 　年　　5 　　月　　12　　日
                              書記官　  王素珍